【裁判字號】    99,易,575
【裁判日期】    991228
【裁判案由】    毒品危害防制條例
【裁判全文】
臺灣宜蘭地方法院刑事判決               99年度易字第575號
公  訴  人  臺灣宜蘭地方法院檢察署檢察官
被      告  簡阿河
上列被告因毒品危害防制條例案件，經檢察官提起公訴（99年度
毒偵字第519號），經本院裁定以簡式審判程序審理，判決如下
：
    主  文
簡阿河施用第二級毒品，累犯，處有期徒刑月，如易科罰金，
以新臺幣壹仟元折算壹日。
   事實及理由
一、構成犯罪事實：
    簡阿河前於民國89年間因施用毒品案件，經送觀察、勒戒後
    ，認無繼續施用毒品之傾向，於89年12月27日執行完畢釋放
    ，並經臺灣宜蘭地方法院檢察署檢察官以89年度毒偵字第19
    45號為不起訴處分確定。復於上開觀察、勒戒執行完畢釋放
    後，5年內即91年間再因施用毒品案件，經送觀察、勒戒後
    ，認無繼續施用毒品之傾向，經臺灣宜蘭地方法院檢察署檢
    察官以91年度毒偵緝字第104號為不起訴處分確定。又於96
    年間因施用毒品案件，經本院以96年度簡上字第10號判處有
    期徒刑3月確定，嗣經本院裁定減為有期徒刑1月15日確定；
    再於96年間分別因施用毒品案件，先後經本院以96年度羅簡
    字第291號、96年度羅簡字第379號、96年度宜簡字第454號
    判處有期徒刑3月、3月、5月確定，嗣經本院裁定應執行有
    期徒刑10月確定，並接續上開有期徒刑1月15日執行，於97
    年8月31日執行完畢。詎其不知悔改，仍基於施用第二級毒
    品甲基安非他命之犯意，於99年5月23日8時許，在宜蘭縣羅
    東鎮○○路租屋處，以將甲基安非他命置入玻璃球內燒烤吸
    食其煙之方式，施用甲基安非他命1次。嗣於99年5月26日18
    時30分許，因另案為警在宜蘭縣冬山鄉○○路○段422號緝獲
    ，並於99年5月26日19時40分，經其同意採集尿液，送驗結
    果呈甲基安非他命陽性反應。
二、認定犯罪事實所憑之證據及理由：
  (一)被告簡阿河於偵查、本院審理中之自白。
  (二)宜蘭縣政府警察局羅東分局99年度毒品犯罪嫌疑人尿液採驗
    作業管制紀錄、慈濟大學濫用藥物檢驗中心檢驗總表各1份
    ，可證被告有施用甲基安非他命1次之事實。
  (三)臺灣宜蘭地方法院檢察署刑案資料查註紀錄表、全國施用毒
    品案件紀錄表、法務部全國檢察官線上查詢刑案人犯在監所
    最新資料報表、臺灣宜蘭地方法院檢察署檢察官89年度毒偵
    字第1945號不起訴處分書、91年度毒偵緝字第104號不起訴
    處分書、95年度毒偵字第1112號聲請簡易判決處刑書、96年
    度毒偵字第875號聲請簡易判決處刑書、96年度毒偵字第104
    2號聲請簡易判決處刑書、96年度毒偵字第1218號、第1259
    號聲請簡易判決處刑書、本院96年度宜簡字第17號刑事判決
    書、96年度簡上字第10號刑事判決書、96年度羅簡字第291
    號刑事判決書、96度宜簡字第454號刑事判決書各1份，可證
    被告於第1次觀察、勒戒執行完畢釋放後，5年內已再犯毒品
    危害防制條例第10條之罪，本件自應依法追訴處罰。
  (四)上開(二)至(三)所示證據，足以佐證被告首開自白與事實相符。
三、論罪科刑之理由：
  (一)按甲基安非他命屬毒品危害防制條例第2條第2項第2款所定
    之第二級毒品。故被告簡阿河所為，係犯毒品危害防制條例
    第10條第2項之施用第二級毒品罪。
  (二)被告持有第二級毒品甲基安非他命之低度行為，為施用第二
    級毒品之高度行為所吸收，不另論處。
  (三)被告於96年間因施用毒品案件，經本院以96年度簡上字第10
    號判處有期徒刑3月確定，嗣經本院裁定減為有期徒刑1月15
    日確定；再於96年間分別因施用毒品案件，先後經本院以96
    年度羅簡字第291號、96年度羅簡字第379號、96年度宜簡字
    第454號判處有期徒刑3月、3月、5月確定，嗣經本院裁定應
    執行有期徒刑10月確定，並接續上開有期徒刑1月15日執行
    ，於97年8月31日執行完畢，此有臺灣高等法院被告前案紀
    錄表1份在卷可參，其於5年以內故意再犯本件有期徒刑以上
    之罪，為累犯，應依刑法第47條第1項規定，加重其刑。
  (四)審酌被告有賭博、票據法、麻醉藥品管理條例、毒品危害防
    制條例之犯罪前科，有臺灣高等法院被告前案紀錄表1份在
    卷可參，素行不佳，且其前經2次觀察、勒戒後，復因多次
    施用毒品經本院判處罪刑，仍再犯本罪，顯見其對於毒品之
    依賴性甚高，和施用毒品足以造成神經方面損害，並容易引
    起財產、暴力方面犯罪，及考量被告於犯罪後坦承犯行，態
    度良好等一切情狀，量處如主文所示之刑，並諭知易科罰金
    之折算標準。
四、適用之法律：
  (一)程序法方面：刑事訴訟法第273條之1第1項、第299條第1項
    前段、第310條之2。
  (二)實體法方面：毒品危害防制條例第10條第2項，刑法第11條
    前段、第47條第1項、第41條第1項前段。
本案經檢察官張立言到庭執行職務。
中    華    民    國    99    年    12    月    28    日
                  刑事第二庭法  官  蘇錦秀
以上正本證明與原本無異。
如不服本判決應於收受送達後10日內向本院提出上訴書狀，並應
敘述具體理由；其未敘述上述理由者，應於上訴期間屆滿後20日
內向本院補提理由書（均須按他造當事人之人數附繕本）「切勿
逕送上級法院」。
                            書記官  林慶生
中    華    民    國    99    年    12    月    30    日
【附錄本案論罪科刑法條】
★毒品危害防制條例第10條：
施用第1級毒品者，處6月以上5年以下有期徒刑。
施用第2級毒品者，處3年以下有期徒刑。

司法院資訊處製作；財團法人民間司法改革基金會備份。
